# 坏账准备的计提方法

提问人：azhi 时间：2010-04-09 10:32:15
新准则下，企业可以对所有应收款项全部采用个别认定法计提坏账准备吗？

回答人：chenyiwei
回复 楼主 azhi 的帖子没有问题。个别认定法是新准则下坏帐准备计提的基准方法。其他的诸如信用风险组合分析等方法都是在实务中逐笔认定工作量很大，不具有实践可行性的情况下衍生出来的简化技术方法。

回答人：chenyiwei
回复 藤椅 azhi 的帖子现在很多人对新准则的精神并不是真正完全吃透。 新准则从根本上说是原则导向而不是规则导向的。对于原则导向的准则的学习和运用，不能仅仅拘泥于记忆和生搬硬套准则中现成的条文（这些条文都是公开的，任何人都可以很方便地取得），而是要掌握这些规定背后体现的基本原则，做到融会贯通；在实务运用中，应当注重以基本的定义和原理为起点，结合个案的具体情况，运用严密的逻辑推理和恰当的专业判断，得出解决实务问题的方案，这也就是注册会计师行业的专业价值所在。我自己也正在向着这个目标继续不断地努力。